---
title: "Esercizi 1"
author: "Mario Román"
date: "20/10/2015"
output: pdf_document
---

# Vettori

## Esercizio 1

Generare un vettore contenente i primi 100 interi positivi: Calcolare la media, 
la varianza e la deviazione standard dei suoi elementi (funzioni mean, var, sd).

```{r}
interi = c(1:100)
mean(interi)
sd(interi)
var(interi)
```

## Esercizio 2

Ripetere il precedente esercizio con un vettore di 100 numeri random estratti 
da una distibuzione normale standard (si veda la funzione rnorm).

```{r}
numeri = rnorm(100)
mean(numeri)
sd(numeri)
var(numeri)
```

## Esercizio 3

(a) Costruire una sequenza `s` costituita da 3 ripetizioni in sequenza dellastringa “CGCT”.
(b) Estrarre dalla sequenza ottenuta una sottosequenza `sub` in cui compaiano 
tutti gli elementi di `s` eccetto la lettera C. 
(c) Aggiungere in coda alla sequenza ottenuta 3 valori `NA`.
(d) Riottenere la sequenza `sub` in (b) tramite la funzione `is.na()`

```{r}
s = c(rep(c("C","G","C","T"),times=3))
sub = s[!s=="C"]
sub = c(sub,NA,NA)
sub[!is.na(sub)]
```

## Esercizio 4

Cosa accade se si prova a costruire un vettore eterogeneo di numeri e 
caratteri? E di numeri e di valori logici?

```{r}
# Costruisce un vettore eterogeneo
c(1,2,3,5,'a','b')
# Converte i valori logici in valori numerici
c(1,5,3,4,TRUE,FALSE)
```

## Esercizio 5

Generare un vettore `vet` di 100 elementi casuali estratti secondo la 
distribuzione uniforme in [0,1]  (vedi `runif`). Estarre da `vett`
un vettore `subvet` i cui elementi abbiano valore `v>0.2` e valore `v<0.6`. Estrarre da 
subvet gli elementi di indice pari ed assegnarli al vettore `w`.
Trasformare `w` in modo che i suoi elementi siano normalizzati rispetto al loro valore medio ed alla 
deviazione standard.

```{r}

```

# Matrici

## Esercizio 1
Costruire una matrice `10x10` composta da numeri casuali in almeno 2 
modi diversi utilizzando le funzioni matrix ed array.

```{r}
matrix(rnorm(100),nrow=10)
matrix(rpois(100,lambda=3),nrow=10) 
```

## Esercizio 2
Costruire 2 matrici di caratteri a piacere `x` e `y`, la prima di dimensione 
`3x4`, la seconda di dimensione `5x3`. Modificare con un unico assegnamento la matrice `x`
in modo da sostituire le sue 2 prime colonne con le ultime 2 righe di `y`.

```{r}
install.packages("random")
library(random)
x = matrix(randomStrings(n=12,len=1), nrow=4)
y = matrix(randomStrings(n=15,len=1), nrow=3)
x
y
# Gira la matrice e modifica le colonne
x[1:2,] = t(y[,4:5])
x
```

## Esercizio 4
Date due matrici quadrate A e B di dimensione `3x3` costituite da numeri 
casuali, calcolarne il prodotto elemento per elemento e "righe per 
colonne". Scelto un vettore b di 3 elementi, risolvere il sistema lineare 
`Ax=b` che ne deriva.

```{r}
# Matrici casuali
A = matrix(rnorm(9), nrow=3)
B = matrix(rnorm(9), nrow=3)
# Prodotto
A * B
A %*% B
# Sistema lineare
b = c(1,2,3)
x = solve(A,b)
A %*% x
```